【裁判字號】    92,聲,179
【裁判日期】    920226
【裁判案由】    
【裁判全文】
臺灣板橋地方法院民事裁定  九十二年度聲字第一七九號
    聲  請  人
    即  債權人    乙○○
    兼法定代理人  甲○○
    聲  請  人
    即  債權人    丙○○○
    相  對  人
    即  債務人    速泰汽車貨運股份有限公司
    法定代理人    丁○○
    相  對  人
    即  債務人    戊○○
右當事人間聲請發還擔保金事件，本院裁定如左：
    主      文
聲請人甲○○於本院九十一年度存字第三五三三號一案所提存之擔保金中國信託商業
銀行可轉讓定期存單，面額新臺幣伍拾萬元壹張（號碼：0000000號），准予
發還。
聲請人乙○○於本院九十一年度存字第三五三四號一案所提存之擔保金中國信託商業
銀行可轉讓定期存單，面額新臺幣伍拾萬元壹張（號碼：0000000號），准予
發還。
聲請人丙○○○於本院九十一年度存字第三五三五號一案所提存之擔保金中國信託商
業銀行可轉讓定期存單，面額新臺幣伍拾萬元壹張（號碼：0000000號），准
予發還。
聲請程序費用由相對人負擔。
    理      由
一、按返還擔保金，如符合：(一)應供擔保之原因消滅者。(二)訴訟終結後，供擔保人證
    明已定二十日以上之期間，催告受擔保利益人行使權利而未行使者之要件，法院
    得以裁定返還擔保金，於民事訴訟法第一百零六條準用第一百零四條定有明文。
二、本件聲請意旨略以：聲請人與相對人間損害賠償事件，聲請人前依鈞院九十一年
    度裁全字第七三九七號民事裁定，為擔保假扣押，分別以九十一年度存字第三五
    三三號、九十一年度存字第三五三四號、九十一年度存字第三五三五號提存事件
    ，各提供面額新臺幣伍拾萬元之中國信託商業銀行可轉讓定期存單為擔保金後，
    對相對人之財產實施假扣押在案。茲因聲請人已於訴訟終結後，以律師函定二十
    日以上之期間，催告相對人行使權利，惟相對人於收受該函後迄未對聲請人行使
    權利，為此爰依民事訴訟法第一百零四條第一項第二款之規定，狀請鈞院裁定發
    還擔保金等語。
三、聲請人上開主張，業據提出本院九十一年度裁全字第七三九七號民事裁定、九十
    一年度存字第三五三三號、九十一年度存字第三五三四號、九十一年度存字第三
    五三五號提存書、撤回假扣押執行聲請狀各一件、本院九十一年度民執全喜字第
    三四七二號通知書、律師事務所函暨收件回執各二件（以上均影本）、相對人公
    司變更登記事項卡一件、戶籍謄本二件為證，並經調閱本院九十一年度裁全字第
    七三九七號、九十一年度執全字第三四七二號保全程序暨執行卷、九十一年度存
    字第三五三三號、九十一年度存字第三五三四號、九十一年度存字第三五三五號
    擔保提存卷查明無誤；查聲請人已經撤回假扣押執行程序，有九十一年十二月十
    六日聲請撤回狀及九十一年十二月二十五日九十一年度民執全喜字第三四七二號
    通知書各一件附於本院九十一年度裁全字第七三九七號、九十一年度執全字第三
    四七二號保全程序暨執行卷內足稽，是聲請人之聲請核與民事訴訟法第一百零四
    條第一項第二款規定相符，應予准許。
四、依民事訴訟法第九十五條、第七十八條，裁定如主文。
中      華      民      國    九十二    年      二      月    二十六    日
                                  臺灣板橋地方法院民事第四庭
~B法      官  陳翠琪
右為正本係照原本作成。
如對本裁定抗告須於裁定送達後十日內向本院提出抗告狀。
中      華      民      國    九十二    年      二      月    二十六    日
~B法院書記官  陳蒼仁


司法院資訊處製作；財團法人民間司法改革基金會備份。
